臺灣高雄地方法院民事判決
                                    111年度雄簡字第135號
原      告  李國如  
訴訟代理人  蔡錫欽律師
被      告  品美國際股份有限公司

法定代理人  劉志遠  
訴訟代理人  羅淑鈴  
            陳宏哲律師
上列當事人間損害賠償事件，本院民國111年8月1日辯論終結，
判決如下：
    主  文
原告之訴駁回。
訴訟費用由原告負擔。
    事實及理由
一、原告主張：被告前向原告承租門牌號碼高雄市○○區○○路00號
    房屋(下稱系爭房屋)，租賃期間自107年4月12日至110年4月
    11日，約定返還時須淨空即須拆除所有營業物品與裝潢(下
    稱系爭租約)。詎系爭租約期滿淨空返還系爭房屋時，不慎
    致系爭房屋有多處受損，支出維修費用新臺幣（下同）411,
    200元，扣除押租金34,200元後，被告尚應賠償原告377,000
    元，爰依系爭租約提起本件訴訟。並聲明：被告應給付原告
    377,000元及自起訴狀繕本送達翌日起至清償日止按週年利
    率百分之5 計算之利息。
二、被告則以：系爭房屋在被告承租前係日本料理店營業使用，
    故被告向原告承租系爭房屋時，本有壁紙等室內裝潢。系爭
    租約約定返還系爭房屋時須淨空，此係指將得搬遷之生財器
    具搬走，不須回復原狀，系爭租約屆滿時原告才要求要拆除
    所有包含非被告設置之室內裝潢，因此系爭房屋留有裝潢痕
    跡，非被告不慎使系爭房屋受損，原告本件請求無理由等詞
    置辯。並聲明：原告之訴駁回。
三、得心證之理由
　㈠按當事人主張有利於己之事實者，就其事實有舉證之責任。
    但法律別有規定，或依其情形顯失公平者，不在此限，民事
    訴訟法第277條本文定有明文。本件原告主張被告淨空系爭
    房屋不慎，致系爭房屋受損等節為被告所否認，是依上引規
    定應由原告先就其主張之事實為證明。
　㈡系爭租約第8條第4項約定：房屋有改裝設施，承租人返還房
    屋時，應淨空，有遺留物品，以廢棄物處理，處理費用由承
    租人負擔( 見本院卷第15頁)。原告雖主張淨空係指將裝潢
    完全拆除云云，惟系爭租約第8條第4項除淨空外，另有應負
    責回復原狀或現況返還之選項，而系爭租約就此則係勾選淨
    空，而非回復原狀。參以證人陳懿綾證稱：我有參與看房到
    簽立租約之過程，簽立租約時我有在場；兩造簽約時所謂淨
    空，是指將屋內物品搬遷，如果有約定要拆除裝潢，依我的
    職責須請房東另外提出拆除約定，因為要計算拆除費用列入
    成本考量，並且要與房東確認回復原狀的狀況要到什麼程度
    。本件原告承租系爭房屋時，並無約定要回復原狀，因屋內
    已經有基礎裝潢，有把廚房墊高，也有絕油槽、風管、電力
    ，如果被告要求拆除裝潢回復原狀，我就會反對承租，因為
    費用太高，因為被告並沒有要求要拆除裝潢，所以原告才會
    同意承租等語（見另案111年度雄簡字第120號卷第344至345
    頁）相符。堪認兩造訂立系爭租約時應係約定淨空屋內物品
    交還房屋即可，而非拆除裝潢以回復系爭房屋原狀。
　　是被告辯稱系爭租約終止後，原告始要求拆除裝潢雇工拆除
    裝潢，尚屬可採。
　㈢系爭租約未約定被告須回復原狀，僅約定淨空，被告係嗣後
    應原告要求拆除裝潢等情，已如前述。然拆除費用應由被告
    負擔全額未經原告舉證以實其說，且原告所提出之估價單下
    方更記載屋主與火鍋店即被告協商屋主負擔3成( 見本院卷3
    7頁)，難認應由被告負擔全額拆除費用，故原告請求被告給
    付拆除費用無理由。
　㈣又被告既同意配合原告拆除系爭房屋裝潢，自應注意不損壞
    系爭房屋。本件原告主張被告雇工拆除系爭房屋裝潢後系爭
    房屋牆垣四周散佈坑洞，需施作水電工程、1樓地板研磨美
    容、2.3.5樓地板拋光美容、全棟樓梯美容拋光、壁面及天
    花板拔釘、壁紙清除、油漆批土施作、泥作壁面填補、清潔
    工程施作等，並原告提出之照片數張及估價單可參( 見本院
    卷第23至37頁)。上開照片及估價單固能證明系爭房屋裝潢
    拆除後地面有泥塊碎石等物、壁面及天花板拆除裝潢後之多
    有坑洞。惟：
　①拆除工程依常情本會產生泥塊碎石灰塵等廢棄物，且地板樓
    梯在正常使用下亦會產生使用痕跡，難謂係被告毀損系爭房
    屋所致，況系爭租約僅約定淨空非回復原狀，兩造嗣後僅就
    拆除裝潢合意，未擴及應負責整理及美容等事項，是以原告
    請求被告賠償房屋裝潢後系爭房屋牆垣四周散佈坑洞，需施
    作水電工程、1樓地板研磨美容、2.3.5樓地板拋光美容、全
    棟樓梯美容拋光及清潔工程費用無理由。
　②裝潢本係以釘子或膠等物品做為媒介，將欲裝設之物品固定
    在房屋上，本會破壞牆垣原本樣貌。觀諸上開照片之坑洞散
    佈之位置及間距等，以及上開估價單維修項目有壁面及天花
    板拔釘、壁紙清除、油漆批土施作、泥作壁面填補等項目，
    可徵原告提出系爭房屋拆除裝潢後之照片，應係拆除覆蓋表
    面之裝潢物後，所呈現四周牆垣天花板因裝潢施工所致之遺
    存痕跡，此係在系爭房屋裝潢即產生，因裝潢材質美化表面
    而未顯露於外，難謂係拆除裝潢所致，是原告舉證尚不足以
    證明其主張被告毀損系爭房屋之情事為真實，故原告請求被
    告賠償壁面及天花板拔釘、壁紙清除、油漆批土施作、泥作
    壁面填補等費用無理由。
　③另裝潢拆除後水電線路衡情多會一併整理，原告未證明水電
    部分係被告使用不當致損，故原告請求依前開估價單賠償水
    電工程費用，礙難准許。
四、綜上所述，原告依系爭租約請求被告應給付377,000元及自
    起訴狀繕本送達翌日起至清償日止，按週年利率百分之5計
    算之利息，為無理由，應予駁回。
五、兩造其餘之攻擊防禦方法及未經援用之證據，經本院斟酌後
    ，認為均不足以影響本判決之結果，自無逐一詳予論駁之必
    要，併此敘明。　　
六、據上論結，原告之訴無理由，依民事訴訟法第78條規定，判
    決如主文。　　
中　　華　　民　　國　 111　　年　　8 　　月　　15　　日
                  高雄簡易庭　法　　　官  楊詠惠
以上正本係照原本作成。
如不服本判決，應於送達後20日內，向本院提出上訴狀並表明上
訴理由，如於本判決宣示後送達前提起上訴者，應於判決送達後
20日內補提上訴理由書（須附繕本）。
中　　華　　民　　國　 111　　年　　8 　　月　　15　　日
                              書　記　官  蔡佩珊